Inventaris van het archief van prof. mr. P.S. Gerbrandy [levensjaren 1885-1961], 1900-1961
Nationaal Archief, Den Haag
- Stukken uit de jaren 1939 - 1945., C
  - Telegram en ontwerp-besluit betreffende de samenstelling van het na-oorlogse parlement., September 1944 en z.d.; 40; 8 stukken.
  - Berichten omtrent zijn gezin, begeleidbrieven en briefwisseling over de mogelijkheid met zijn vrouw en kinderen te corresponderen., November 1940 - april 1944.; 41; 1 omslag.
  - Brieven van zijn echtgenote., Juli 1943 - december 1944.; 42; 1 omslag.
  - Brieven voor zijn zoons., 2, 21 november en 7 december 1942.; 43; 3 stukken.
  - Brieven van mevrouw Gerbrandy-Sikkel aan mevrouw J. Ramondt-Weyna te Schoondijke., Februari 1943 - augustus 1944.; 44; 1 omslag.
  - Brieven aan koningin Wilhelmina met gelukwensen voor haar verjaardag en voor de jaarwisseling. Doorslagen en concepten., Augustus - december 1941.; 45; 1 omslag.
  - Telegram, brieven en foto van, en brieven aan prinses Juliana en prins Bernhard., Augustus 1940 - mei 1941.; 46; 1 omslag.
  - Brieven van de minister van Waterstaat ir. J.W. Albarda, 17 januari 1941 - 3 februari 1942.; 47; 5 stukken.
  - Ontwerp- "suggestions" van de nederlandse regering over het Handvest van de Verenigde Naties en nota van de ambassadeur te Washington in deze met begeleidbrief van de minister van Buitenlandse Zaken E.N. van Kleffens. Getypt., December 1944, maart 1945.; 48; 2 katernen met bijlagen in 1 omslag.
  - Briefjes van en aan de ministers., Oktober 1940 - februari 1942.; 49; 1 omslag.
  - Brieven van het Regent Institute met engelse taallessen en aanwijzingen. Getypt en gestencild., December 1941 - juni 1942.; 50; 1 pak.
  - Briefwisseling, april 1940 - februari 1942.; 51-56; 6 omslagen.
    - Abr - Aro, 51
      - H.S. Abrahamson (H.S. Ashton) (The Netherlands at War)
      - prof. mr. A. Anema
      - dr. J.P. Arendzen
      - M.L. Aronstein.
    - Bab - Bee, 52
      - dr. W. Babinaki, pools gezant
      - Basque National Council
      - minister Joseph Beck
      - amici Bedfordienses
      - Beelaerts van Blokland
      - J. Beeker
      - H. Beets.
    - Ber - Dor, 53
      - gezantschap Bern
      - L.P. de Boer
      - J.W.F. Boissevain
      - J.M. de Booy
      - Buddhist World
      - wachtmeester Van Buren
      - Christelijke Onderwijzersvereniging Batavia
      - W. Couvreur
      - ds. J. van Dorp.
    - Eer - Jew, 54
      - J. Eerdmans
      - prof. D. van Embden
      - generaal De Gaulle
      - dr. C.C. Gischler en E.F. Ferwerda, Ned. Scheepvaart en Handelscommissie
      - C.H.L. Goldschmidt
      - N. Haller-Brauchly
      - M.G. Hoekveld
      - E. d' Hollosy
      - D. Hudig
      - W. Huitema
      - Jewish Federation.
    - Kess - Oos, 55
      - J.B. Aug. Kessler
      - Robert Kiek
      - K.L.M.
      - mr B.W. Kroon
      - capitaine P.O. Lapie
      - Hendrik van Loon
      - A. Loudon
      - dr. R. Mainzer
      - M. Maris
      - W.C. van Meurs, Ned. Jounalisten Kring, Batavia
      - A. Milhade
      - mr. P.J. Moeton
      - J.M. de Moor
      - D. Morton'
      - A. van Namen
      - W.H. Oosten.
    - Ott - Zwa, 56
      - P.F.S. Otten
      - ir. A. Philips
      - H. Pierlot
      - dr. J.L. Polak
      - W. Chr. Posthumus Meyjes
      - S.E. van Praag
      - H.G.A. Quarles van Ufford
      - André Roy
      - G. de Ruiter
      - P. Rijkens
      - B. van Rijn
      - S.J. Sas
      - J.W. Schorer
      - J.A. Schurman'
      - G. Seppen
      - generaal Sikorski
      - N.C. Slotemaker de Bruine
      - Stadswacht, Batavia
      - goeverneur-generaal van Starkenborgh
      - Joh. v.d. Steur
      - B. van der Stok
      - J.R. van Stuwe
      - Marjory Taylor
      - John R. Temple, Bible Society
      - dr. J. Ubels, gereformeerde kerken van Ned. Indië
      - mevrouw Verbrugge van 's-Gravendeel
      - Mairie Vreede
      - Van Weeren, Christelijke Onderwijzersbond, Batavia
      - P. Wertheim
      - J.H. Wiersum
      - H.P.L. Wiessing
      - Ch de Wit, gereformeerde kerk Anglefield
      - W. van Wijk de Vries
      - Dick A. de Young
      - S. van Zwanenberg.
  - Teksten van zijn redevoering, 1940 - 1945.; 57-63; 6 omslagen.
    - Teksten van zijn toespraken voor Radio Oranje, 1940 - 1945, gestencild en getypt., 57-62
      - 10 augustus 1940 - 31 december 1940., 57
      - 3 april 1941 - 31 december 1941., 58
      - 13 januari 1941 - 31 december 1942., 59
      - 1 januari 1943 - 8 december 1943., 60
      - 9 april 1944 - 31 december 1944., 61
      - 9 januari 1945 - 30 mei 1945., 62
    - Teksten van- en aantekeningen voor zijn toespraken elders. Gedrukt en geschreven, 21 januari 1941 - 14 februari 1945., 63
  - Teksten van zijn publicaties in kranten en tijdschriften. Gedrukt en geschreven, mei 1941 - september 1944.; 64; 1 pak.
  - Krantenknipsels, foto's en uittreksels betreffende zijn optreden., September 1940 - juni 1945.; 65-68; 4 delen.
    - september 1940 - januari 1942 (met index)., 65
    - januari 1942 - september 1943., 66
    - mei 1944 - oktober 1944., 67
    - oktober 1944 - juni 1945., 68
  - Rapport "Het vierde oorlogsjaar mei 1843 - mei 1944". Getypt, z.d.; 69; 1 katern.
  - Brochures "Conditions in occupied territories", "German Banks", "King Leopold's loyal co-operation with allies in Flanders", "Belgian-Dutch relations" en "Some aspects of post-war problems in the Netherlands East Indies". Gedrukt en één stencil., 70; 6 katernen en 1 omslag.
  - Artikelen "The Ideological background to Vichy France", "French North Africa", "La condamnation de Pucheu", "France Resurgent" en "French Problem". Gedrukt en getypt., 1942 - 1944.; 71; 1 omslag.
  - Brochures "German documents ... on Norwegian nationals", "La norvege résiste", "Norway's foreign relations" en "The Norseman". Gedrukt., 1941 - 1943.; 72; 5 deeltjes in 1 omslag.
  - Brochures "The Yogoslav-Italian Frontier", "Slovenia", German massacres in occupied Czechoslovakia" en adreslijst Tsjechoslovaakse regering. Gedrukt., 1943 - 1944.; 73; 4 deeltjes in 1 omslag.
  - Foto's van W. Churchill, Lord Alexander, sir. J. Anderson, Clement Attlee, Benes, Ernest Bevin, ambassadeur Bogomolov, S.M. Bruce, Anthony Eden, Eisenhower, De Gaulle, kardinaal Hinsley, Herbert Morrison, generaal Sikorski en generaal Smuts, met biografische aantekeningen, z.d.; 74; 1 omslag.
  - Redevoeringen, publicaties en biografische gegevens van de amerikaanse vice-president Henry Wallace. Knipsels, stencils, fotocopieën., 1942 - 1943.; 75; 1 omslag.
  - "Na-oorlogse opbouw", publicaties betreffende de na-oorlogse problemen. Gedrukt en getypt., 1940 - 1945.; 76; 1 pak.
  - Kranten, persoverzichten en knipsels., 1940 - 1945.; 77-83; 6 pakken.
    - houdende redevoeringen van W. Churchill, december 1940 - december 1941., 77
    - houdende redevoeringen van W. Churchill, december 1941 - december 1944., 78
    - houdende redevoeringen van generaal Smuts, oktober 1943 - mei 1945., 79
    - betreffende de redevoeringen en het optreden van Hitler, juni 1941 - november 1944., 80
    - "Review of the foreign press, the USSR and the Far East", november 1941 - januari 1943., 81
    - "United States Memoranda", januari 1942 - juli 1943., 82
    - "Latin American memoranda and economic notes", januari 1941 - december 1942., 83
- Stukken uit de jaren nà 1945., D
  - ALGEMEEN.
    - Proces-verbaal van de overdracht van het beheer van het departement van Justitie aan mr. H.A.M.T. Kolfschoten, met begeleidbrief., 26 juni 1945.; 84; 2 stukken.
    - Voorlopig perszuiveringscertificaat., 25 april 1946.; 85; 1 stuk.
    - Brieven over verzekering, huizenbeheer en pensioen, 1945, 1959.; 86; 1 omslag.
    - Brief en reproducties van de oorlogsschilder Frank E. Beresford., 6 februari 1946.; 87; 1 omslag.
    - Tekst van zijn rede "Het Christendom en het persoonlijk leven"., (1947).; 88; 1 katern.
    - Brieven inzake zijn visie op P.J. Troelstra en over de relatie Calvijn - Servet. Met bijlage., 10 mei 1960 - 5 januari 1961.; 89; 3 stukken.
    - Brieven van Churchill, De Gaulle, A. Eden, prof. D. Cohen, prof. D.W. Brogan en A.W.L. Tjarda van Starkenborgh Stachouwer, april 1955 - januari 1961.; 90; 1 omslag.
    - Stukken ontvangen en verstuurd als lid van het driemanschap inzake de aangelegenheden van de koninklijke familie., 1956 - 1957.; 91; 1 pak.
    - Handmatige notities van Gerbrandy betreffende de Hofmans-affaire, 1951; 91A; 8 vellen
      Openbaarheid beperkt tot 01-01-2099
      Openbaar 5 jaar na overlijden prinses Beatrix
      Gesepareerd van inv.nr. 91
    - Stukken afkomstig van G.F. Boulogne betreffende de kandidatuur van Gerbrandy voor de Tweede Kamer, 1948.; 189; 1 omslag.
    - Ingekomen visitekaartje van generaal Ch. de Gaule, president van de Franse republiek, houdende dankbetuigingen voor felicitaties., 3 februari 1961.; 190; 1 stuk.
    - Correspondentie met A.A. Ch. Bakker te Groningen over de vraag in hoeverre de beginselen van de Stichting Rijksbehoud in strijd zijn met de gereformeerde beginselen., 1951.; 191; 1 omslag.
    - Ingekomen brief van A. Anema over de verhouding tussen calvinisme en rationalisme als stuwende kracht in de richting van volkssoevereiniteit, met aantekeningen van Gerbrandy over Hyacinthe Loyson, de onafhankelijkheidsverklaring van de Verenigde Staten en de verhouding tussen Jean Jacques Rousseau en Althuisen., 30 januari 1946 en z.j.; 192; 1 omslag.
    - Ingekomen brief van P.C.D. van den Bergh een exposé omtrent de handelingen van W.A. Grottenberg en C.P.M. Romme in de affaire Remaco, 1947.; 193; 2 stukken.
  - BEVRIJDING EN HERDENKING.
    - Bevrijdingsnummers van Trouw en Vrij Nederland en herdenkingsnummers van het Zeeuws Dagblad, De Maasbode e.a. met beschouwingen van prof. Gerbrandy., 1945, 1946 en 1954.; 92; 1 pak.
    - Tekst van zijn rede te Amsterdam bij de herdenking van de bevrijding, met bijlage., Mei 1946.; 93; 1 katern.
    - Reproductie van het memoriedrieluik aangebracht in de Middlesex Guildhall Westminster op 2 juni 1947. Druk., 94; 1 rol.
    - "De strijd der regering in Londen en de strijd van het Nederlandse volk 1940 - 1945", tekst van een lezing te 's-Gravenhage voor het Voormalig Verzet. Met bijlagen., 13 december 1946.; 95; 1 omslag.
    - "Koningin Wilhelmina in Engeland", ontwerp-hoofdstuk voor "Onderdrukking en Verzet" met bijlagen en de concepten van andere hoofdstukken over de tijd te Londen., 1952, 1953.; 96; 1 pak.
    - "Koningin Wilhelmina in Londen", "Prinses Wilhelmina 75 jaar", teksten van een lezing en artikel., Augustus 1955, januari 1959.; 97; 1 omslag.
    - "Mr G.J. van Heuven Goedhart", tekst van een artikel voor Vrij Nederland, januari 1958.; 98; 1 omslag.
    - Tekst van lezingen en redevoeringen over Churchill, brieven van H.S. Abrahamson en engelse bladen met biografische gegevens over Churchill., 1954 - 1958.; 99; 1 pak.
    - "Het verzet en zijn slachtoffers. De stichting 1940 - 1945", tekst van een radiotoespraak., 27 april 1955.; 100; 1 omslag.
    - Tekst van zijn herdenkingsrede in de Ridderzaal te 's-Gravenhage op, 5 mei 1955.; 101; 1 omslag.
    - "Herinneringen 1940 - 1945", "De Londense tijd van de Nederlandse Regering", "Regeren zonder en met parlement", Teksten van spreekbeurten., Oktober 1952, maart 1955, maart 1958.; 102; 1 omslag.
    - Tekst van zijn rede bij de plechtige overdracht van de herdenkingsklok op de Waalsdorpervlakte, met foto's en verslagen., 30 april 1959.; 103; 1 omslag.
    - Tekst van zijn rede bij de onthulling van het monument ter ere van de 101ste Airborne Division te Veghel, met bijlagen., 17 september 1959.; 104; 1 omslag.
    - Tekst van zijn rede te Eindhoven ter herdenking van Radio Herrijzend Nederland., 3 oktober 1959.; 105; 1 omslag.
    - "Herdenking stichting Oranje Hotel", tekst van zijn rede., 10 oktober 1959.; 106; 1 katern.
    - Artikelen"De verlossing" en "5 mei 1945 - 5 mei 1960" voor de oud-verzetsbladen "Anntreden" en "Voormalig Verzet Nederland". Concepten met bijlagen., Maart 1960.; 107; 1 omslag.
    - Briefwisseling met en over de parlementaire enquête-commissie regeringsbeleid, 1940 - 1945.; 108-111; 4 omslagen.
      - Brieven van en aan de commissie, met bijlagen. Maart 1948 - november 1954., 108
      - Briefwisseling over het werk van de commissie met ir. J.W. Albarda, G. Bolkenstein, J.Th. Furstner, mr. C.H.J.F. van Houten, E.N. van Kleffens (met bijlagen), L.G.L. van der Kun, ir. O.C.A. van Lidth de jeude, J.W. Meyer-Ranneft (met brief Ruys de Beerenbrouck), Nuboer, F. van 't Sant en dr. J.M. Somer. Februari 1947 - december 1954., 109
      - Brieven en nota's van en aan de ambassadeurs te Londen en Brussel, het Rode Kruis en O.C.A. van Lidth de jeude over de hulp van gevangenen en geinterneerden. Met bijlagen, juni 1946 - juli 1947., 110
      - Brief van G.N. Clark, Oxford, en dagbladen met commentaar op het verslag van de commissie. 24 december 1950, 26 mei 1951., 111
    - Verslag van het vraaggesprek over Colijn met prof. Sneller en dr. Wieringa. Getypt, met bijlagen., 14 april 1950.; 112; 1 katern.
    - Briefwisseling met dr. J.M. Somer over de S.D. 'er Proebsting en manuscript van het boek "Zij sprongen in de nacht"., Januari 1948, juli, augustus 1950.; 113; 1 omslag.
    - Nota van G.J.J. Wouters over zijn aftreden als gouverneur van Curaçao., September 1957.; 114; 1 katern.
  - RIJKSEENHEID.
    - Oprichtingsacten van het Nationaal Comité Rijkseenheid en van de stichting Voorlichting Buitenland en concept-acte van opheffing van de stichting Nationaal Comité Handhaving Rijkseenheid., Maart, augustus 1947, augustus 1952.; 115; 3 katernen en 5 stukken.
    - Resoluties en bekendmakingen van het Nationaal comité Herstel Rijkseenheid. Gestencild, januari 1947 - oktober 1949.; 116; 1 omslag.
    - Note verbale van het Nationaal Comité aan de minister-president. Gestencild., 20 februari 1947.; 117; 1 katern.
    - Tekst van de rede van de koningin van 6 december 1942, nota in deze en brief van A.H.J. Lovink over voor- en nageschiedenis van deze rede, z.d. en 12 januari 1946.; 118; 1 omslag.
    - Briefwisseling met het Kabinet der Koningin e.a., request en nota's inzake een audientie bij de Koningin., 24 september 1947 - 30 maart 1948.; 119; 1 omslag.
    - Nota over de rede van de Koningin van 3 februari 1948 en telegram in deze. Met bijlage., 120; 3 stukken.
    - Telegrammen aan de Koningin, met antwoordbrief., Juni, juli 1948, maart 1949.; 121; 4 bladen.
    - Brieven, aide-memoir verslagen en notities inzake de audientie van het dagelijks bestuur van het Nationaal Comité bij H.M. de Koningin op donderdag 11 augustus 1949., 122; 1 omslag.
    - Request aan de Tweede Kamer der Staten-Generaal met het verzoek de leden van het Kabinet en hun ambtsvoorgangers strafrechterlijk te vervolgen. Gestelcild, april 1948.; 123; 1 katern in 4-voud.
    - Bevrijdingsmanifest van de Perhimpunan Indonesia aan het nederlandse volk, gedrukt., (1945).; 124; 1 stuk.
    - Brief van de minister van Overzeesche Gebiedsdelen Logeman aan Van Mook over de zelfbesturende landschappen en het overleg met Den Haag, notities over Van Mook en een nota van Van Helsdingen over de Malino-conferentie., 19 juni, augustus 1940.; 125; 1 omslag.
    - Notulen van de besprekingen te Linggadjati tussen Schermerhorn, Van Poll, De Boer enerzijds, en Sjahir, Roem c.s. anderzijds. Getypt., 22, 24 oktober, 1, 4, 11, 12, 13, 15, 1n 18 november 1946.; 126; 11 katernen.
    - Briefwisseling tussen Romme, Welter, Gerretson e.a. over de betekenis van de formule "Koning der Nederlanden als spil van de organisatie der Souvereine Unie". Gestencild., Maart - april 1947.; 127; 1 katern.
    - Resoluties I - IV van de Tweede Sumatra Conferentie te Medan inzake het Van Royen-Roen accoord. Gestencild., 29 mei 1949.; 128; 2 katernen.
    - "Kort verslag van de vergadering van de voorlopige federale regering" inzake de status van Nieuw-Guinea. Gestencild., 29 september 1949.; 129; 1 katern.
    - Telegrammen, nota's en brieven van prof. C. Gerretson, met antwoorden en bijlagen., Januari 1947 - juli 1958.; 130-137; 8 omslagen.
      - januari - december 1947., 130
      - januari - december 1948., 131
      - mei 1949 - oktober 1950., 132
      - april 1952 - oktober 1952., 133
      - juli - december 1953., 134
      - februari - december 1954., 135
      - januari - december 1956., 136
      - januari 1957 - 21 juli 1958., 137
    - Brieven over de huldiging van prof. Gerretson bij zijn 75ste verjaardag en over een benoeming aan de Vrije Universiteit. Met bijlagen., november - december 1950.; 138; 1 omslag.
    - Nota's, artikelen en redevoeringen van prof. Gerretson: "De Geheime reserves van Renville", "Het amendement Tilanus geschrapt", "Tilanus contra de C.H.U.", "Democratie en Hoogeschool", "Rekenschap" en "De Rijksgedachte". Gestencild en gedrukt., 1949 - 1954.; 139; 1 omslag.
    - Brieven, telegrammen en nota's van dr. J.W. Meyer Ranneft, met doorslagen van brieven aan W. Schermerhorn, H. Kraemer e.a., Oktober 1945 - februari 1950.; 140-142; 3 omslagen.
      - oktober 1945 - december 1950., 140
      - januari - december 1948., 141
      - januari 1949 - februari 1950., 142
    - "Sinister page in U.S. history" door P.S. Gerbrandy, J.W. Meyer Ranneft en Ch.J.I.M. Welter. Gestencild., 1949.; 143; 1 katern.
    - Tekst van redevoeringen van Gerbrandy, Gerretson, Helfrich en Meyer Ranneft op de protestvergadering. Getypt., 20 augustus 1949.; 144; 1 omslag.
    - Brieven en nota's van dr. W.K.H. Feuilleteau de Bruyn, C.E.L. Helfrich, J. van Soest, prof. J.H.W. Verzijl en prof. G.A.Ch. Weyer. Getypt en gestencild, januari 1947 - november 1951.; 145; 1 pak.
    - Nota's, brieven en redevoeringe. Getypt en gestencild., Augustus 1949 - januari 1952.; 146-148; 3 bundels.
      - aan en van: anonimi, J.P. Banckx, M. Bachrach, H. Baudet, E.H. von Baumhauer, Bond eigenaren indonesische suiker cultures, barones H. de Vaynes van Brakell, L. de Bruine, Sir Neville Butler, Th. G. Cassa, C.H.U., Churchill, M. Davidson, H. Booyeweerd, W. Drees, E. Drenthem Soesman, Gerretson, Van Eibergen Santhagen, Van Eijsinga, J. Fabius, W.W. Feith, W.K.H. Feuilleteau de Bruyn., 146
      - Gerretson, H.D. Gideonse, Götzen, J.A. van Hamel, A.H. van Heek, Van Heerdt (Welter), C.E.L. Helfrich, Van Helsdingen, I.C.C.C. (Internationale Raad van Christelijke Kerken), Mr. W.J. de Jonge, M.W.C. de Jonge, E. de Jong Swemer, P.A. Kerstens, Van der Kieft, A.G. Koops Dekker, C. Hul Korthale Altes, A.M.W. ter Laag, G.J. de Lint, W.R. Mathews, MacArthur, J.W. Meyer Ranneft, E.H. Michelson, S.J.R. de Monchy, H.J. van Mook, M.R. Loze, J. van Noortwijk, P.J. Oud., 147
      - R. Pollema, Quintin, Pope, L. Polhaupessy, R.T.C., H. Rose, K. van Rijckevorsel, K. Schouten en K. Hazenberg, J. Schouten, J.P. Sanders, J.M. Somer, Soekarno, Soengkono, motie Soebardio (K.B. 16 november 1938), P. Sweers, Pierre Sweers, Van Sittard, Ver. Ned. Indische Oudstrijders, J. Verboom, J.H.W. Verzijl, V.V.D., Ned. Volksunie, Ch. Welter, W. Wentholt, G.A.P. Weyer, C. de Wilde, S.U. Zuidema., 148
    - "G.J. Lammers, De Rijksconstitutie; Feuilleteau de Bruyn, Klare taal; Het onwettige Rooms-rode coalitiebeleid; Voorbereiding van de rijksconferentie; Analyse van de toestand op Sumatra", e.a. publicaties, gedrukt en gestencild., 1945 - 1948.; 149; 1 omslag.
    - Briefwisseling, met: L.S. Amery, A. Anema, Beelaerts van Blokland, W. Belonje, F.W.H. van Beuningen, Neville Bland, J. Brinkert, J.H.F Bloemers, J.T. Brockway, D.W. Brogan, N. Butler, W.S. Churchill, G.N. Clark, R.P. Cleveringa, K. Courcy, E.P. Dick, E. Ego, S. Feuilleteau de Bruyn, G. Gaulé, C. Gerretson, J.A. van Hamel, A.H. van Heek, Chr. Hollis M.P., S. Hornbeck, K. Kitsen Clarck, H.B.N. Ledeboer, J. ?aniott, G. Merrell, J.W. Meyer Ranneft, C.M. Meihuizen, W.H. Mellema, E..Michiels van Verduynen, Desmon Morton, A.G. Pape, C. Pot, H. Ringers, M. Ruppert, R.V. Scott, Lord Swinton, L.W.G. Scholten, W.J. Schot, R.W. Schwank, A.W.L. Tjarda van Starkenborgh Stachouwer, C.W. Stheeman, John, F. Steward, G. Straschnov, A. Shilling, M. Taylor, R. Van Sittart, H. Veersema, C.A.P. Weyer, C.M. Wimmers inzake zijn boek, De Scheuring van het Koninkrijk, Kampen 1951; Indonesia, Londen 1950, met perscommentaren., September 1949 - december 1952.; 150; 1 bundel.
    - "De geslaagde Ronde Tafel Conferentie" en andere publicaties van prof. Gerbrandy in "Nieuw Nederland" en de "Haagse Post", met bijlagen., februari - december 1949, november 1954.; 151; 1 omslag.
    - Teksten van zijn radioreden als voorzitter van het National Comité Handhaving Rijkseenheid. Met bijlagen, getype en gestencild., 2 januari 1947 - 17 januari 1949.; 152; 1 omslag.
    - Beschikking van de regeringscommissaris voor het radiowezen mr. L.A. Kesper, waarbij prof. Gerbrandy gedurende twee maanden het gebruik van de radiomicrofoon wordt ontzegd, met requesten, ministeriële beschikking, nota's en perscommentaren., 3 september - oktober - november 1947.; 153; 1 omslag.
    - "De Japanse tijdbom", "De dreigende verwording van het koninkrijk", "De ronde tafel conferentie en haar overeenkomsten" en andere redevoeringen van prof. Gerbrandy. Getypt., februari 1947 - oktober 1950.; 154; 1 omslag.
    - Agenda's, notulen en aantekeningen van vergaderingen van het Nationaal Comité Handhaving Rijkseenheid, 14 december 1946 - 5 november 1947.; 194; 1 omslag
    - Stukken betreffende de organisatie van het Nationaal Comité Handhaving Rijkseenheid, 1947.; 195; 1 omslag.
    - Circulaires met enkele ingekomen en doorslagen van uitgaande brieven van het Nationaal Comité Handhaving Rijkseenheid aan de provinciale, plaatselijke en stedelijke comités, 1947 - 1948.; 196; 1 omslag.
    - Verslag van een bespreking met vertegenwoordigers van de AVRO en NCRV inzake het aan het Comité Rijkseenheid ter beschikking stellen van radiosendtijd, februari 1947.; 197; 1 stuk.
    - Stukken betreffende het opstellen van een petitie aan de Staten-Generaal, 1947.; 198; 1 omslag.
    - Stukken betreffende de totstandkoming van het beginselprogramma van het Nationaal Comité Handhaving Rijkseenheid 'Kritiek en Program'., 1947.; 199; 1 omslag.
    - 'Vertrouwelijke' brieven van H.A. Lunshof, P.S. Gerbrandy en Ch.J.I.M. Welter houdende informatie omtrent de Indonesische kwestie, bedoeld als voorlichting voor buitenlanders, in het Engels, gedrukt, 1947.; 200; 1 omslag.
    - Vertrouwelijke nieuwsbulletins van de Stichting Voorlichting Buitenland, afd. Nederlands nieuws, 1947.; 201; 1 omslag.
    - Stukken betreffende de Grondswetswijziging van, 1948.; 202; 1 omslag.
    - Stukken inzake het opstellen van een aan de Staten-Generaal te zenden manifest, 1949.; 203; 1 omslag.
    - Krantenknipsels betreffende de Indonesische kwestie, 1947 - 1949.; 204; 1 omslag.
    - Artikelen en teksten van toespraken van prof. Gerbrandy, ca. 1947.; 205; 1 omslag.
    - Nota's, memories en teksten van redevoeringen van diverse personen, 1947 - 1949.; 206; 1 omslag.
    - Concepten van teksten en radiotoespraken, opgesteld door leden van het Nationaal Comité Handhaving Rijkseenheid, 1947.; 207; 1 omslag.
    - Naamstempel P.S. Gerbrandy., 208; 1 object.
  - A.R. PARTIJ EN AMBON.
    - Briefwisseling met Jan Schouten, voorzitter van de anti-revolutionaire Tweede Kamerfractie, maart 1948 - september 1952.; 155; 1 omslag.
    - Brieven en nota's van en een mede-opposanten en het Centraal Comité van A.R. Kiesverenigingen over de positie van de A.R. Partij en over het dirigisme, december 1950 - juli 1952.; 156; 1 omslag.
    - Stukken betrekking hebbende op beswaren tegen het A.R.-beleid van M. Ruppert (Chr. Nat. Vakverbond) en het Centraal Convent van februari 1949, januari - april 1952 en de deputatenvergadering van januari, april 1952., 157; 1 omslag.
    - Brieven en krantenknipsels betreffende het zitting nemen van de A.R. Partij in het Kabinet-Drees, juli - november 1952.; 158; 1 omslag.
    - Briefwisseling met en inzake de A.R. Partij, oktober 1952 - juli 1954.; 159; 1 omslag.